【裁判字號】    89,訴,875
【裁判日期】    890817
【裁判案由】    違反著作權法
【裁判全文】
臺灣臺南地方法院刑事判決                          八十九年度訴字第八七五號
    公  訴  人  臺灣台南地方法院檢察署檢察官
    被      告  乙○○
右列被告因違反著作權法案件，經檢察官提起公訴（八十九年度偵字第七二二三號）
，本院判決如左：
    主  文
乙○○明知為侵害著作權之物意圖營利而交付為常業，累犯，處有期徒刑壹年貳月。
。扣案之如附表所示之錄音帶及ＣＤ均沒收。
    事  實
一、乙○○曾於民國八十四年間，因賭博案件，經台灣高雄地方法院判處有期徒刑三
    月，甫於八十五年三月十一日易科罰金執行完畢，猶不知悔改，明知如附表一、
    二所示之錄音帶及ＣＤ音樂著作，係非法重製侵害滾石國際音樂股份有限公司（
    下稱滾石公司）等如附表一、二所示著作權人之著作財產權之盜版錄音帶及ＣＤ
    （侵害之歌曲及其著作權人詳如附表一、二），竟意圖營利，於八十九年五月三
    十一日下午，在高雄縣岡山鎮賀康夜市內，錄音帶以每捲新台幣（下同）七十元
    買入，ＣＤ以每片八十元買入，再於同日晚間，在台南縣歸仁鄉○○街仁壽宮夜
    市前，錄音帶以每捲一百元售出，ＣＤ以每片一百元售出予不特定之人而交付之
    ，侵害如附表一、二所示著作權人之著作權，並以此為常業。嗣於同日二十三時
    許，在上開仁壽宮夜市前為警查獲，並扣得乙○○所有，供犯罪所用如附表一所
    示之盜版錄音帶九十九捲及如附表二所示之盜版ＣＤ五十六片。
二、案經滾石公司等（告訴人詳如附表三所示）訴由台南縣警察局歸仁分局報請台灣
    台南地方法院檢察署檢察官移送併案審理。
    理  由
一、訊據被告乙○○對於右揭犯罪事實除辯稱伊不知所買之錄音帶及ＣＤ係盜版者外
    ，餘悉坦承不諱。經查：右揭事實，業據告訴代理人甲○○指訴甚詳，復有如附
    表一、二所示之盜版錄音帶及ＣＤ扣案可資佐證。而時下盜版錄音帶及ＣＤ比比
    皆是，被告於買入錄音帶及ＣＤ時，並未究明是否盜版即冒然買入販售圖利，應
    認至少具有不確定之故意。被告所辯不知盜版云云，顯係卸責之詞，不足採信，
    其犯行堪以認定。
二、核被告所為，係違反著作權法第八十七條第二款之規定，而犯同法第九十三條第
    三款及第九十四條之罪。又被告曾於民國八十四年間，因賭博案件，經台灣高雄
    地方法院判處有期徒刑三月，於八十五年三月十一日易科罰金執行完畢，有台灣
    高等法院被告前案紀錄表可稽，茲五年內又犯本件之罪為累犯，依法加重其刑。
    爰審酌被告之品性及其犯罪之動機、目的、手段、所生之損害及所得之利益、犯
    罪後之態度等一切情狀，量處如主文所示之刑，以資懲儆。如附表一所示之盜版
    錄音帶及ＣＤ，為供被告犯罪所用之物，且均為被告所有，依法規定宣告沒收。
三、據上論斷，應依刑事訴訟法第二百九十九條第一項前段，著作權法第九十三條第
    第三款、第九十四條，刑法第十一條前段、第三十八條第一項第二款，判決如主
    文。
    本案經檢察官陳鋕銘到庭執行職務。
中      華      民      國    八十九    年      八      月     十七     日
                              臺灣臺南地方法院刑事第二庭
                                            法  官  王  立  村
右正本證明與原本無異
如不服本判決，應於判決送達後十日內，向本院提出上訴狀。
                                            書記官  歐  貞  妙
中      華      民      國    八十九    年      八      月     十七     日
附錄本案論罪科刑法條全文：
著作權法第八十七條第二款：
有下列情形之一者，除本法另有規定外，視為侵害著作權或製版權︰二、明知為侵害
著作權或製版權之物而散布或意圖散布而陳列或持有或意圖營利而交付者。
著作權法第九十三條第三款：
有下列情形之一者，處二年以下有期徒刑，得併科新台幣十萬元以下罰金︰
三、以第八十七條各款方法之一侵害他人之著作權者。
著作權法第九十四條：
以犯第九十一條、第九十二條或第九十三條之罪為常業者，處一年以上七年以下有期
徒刑，得併科新台幣四十五萬元以下罰金。


司法院資訊處製作；財團法人民間司法改革基金會備份。
